【裁判字號】    90,訴,513
【裁判日期】    900524
【裁判案由】    毒品危害防制條例
【裁判全文】
臺灣桃園地方法院刑事判決                            九十年度訴字第五一三號
    公  訴  人  臺灣桃園地方法院檢察署檢察官
    被      告  甲○○
右列被告因違反毒品危害防制條例案件，經檢察官提起公訴（八十九年度毒偵字第四
五三八號、九十年度毒偵字第八五０號），本院判決如左：
    主  文
甲○○施用第二級毒品，處有期徒刑月，扣案之第二級毒品安非他命貳包（毛重各
為捌點伍公克、貳點公克）均沒收銷燬之，玻璃球壹支及吸食器貳組均沒收；又連
續施用第一級毒品，處有期徒刑捌月，扣案之第一級毒品海洛因包〔驗餘合計淨重
點陸公克（包裝重零點柒陸公克），純度百分之捌柒點貳陸，純質淨重貳點玖
公克〕、海洛因壹包（重零點捌公克）均沒收銷燬之，瓢勺貳支、分裝袋拾貳個、研
磨機壹台及分裝袋貳個均沒收。應執行有期徒刑拾月，扣案之第一級毒品海洛因包
〔驗餘合計淨重點陸公克（包裝重零點柒陸公克），純度百分之捌柒點貳陸，純
質淨重貳點玖公克〕、海洛因壹包（重零點捌公克）、第二級毒品安非他命貳包（
毛重各為捌點伍公克、貳點公克）均沒收銷燬之，玻璃球壹支、吸食器貳組、瓢勺
貳支、分裝袋拾貳個、研磨機壹台及分裝袋貳個均沒收。
    事  實
一、甲○○前於民國八十八年間因施用毒品案件，經本院裁定送臺灣桃園看守所附設
    勒戒所觀察、勒戒後，認無繼續施用毒品之傾向，由臺灣桃園地方法院檢察署檢
    察官於八十八年十月十九日以八十八年度毒偵字第五七九號案件為不起訴處分確
    定。詎甲○○仍不思省悟，復於八十九年八月十七日晚間，在桃園縣桃園市○○
    路之「車之麗洗車場」之宿舍房間內，施用第二級毒品安非他命一次。又另行起
    意，並基於概括之犯意，自八十九年八月十八日凌晨一時許起至九十年二月二十
    二日上午九時許止，先後在上開洗車場之宿舍房間內、桃園縣桃園市○○○街四
    十三號租屋處二樓及桃園縣八德市田心仔二十號女友住處等地，連續施用第一級
    毒品海洛因多次。嗣分別於如附表所示之時間、地點經警查獲，並扣得其所有如
    附表所示之毒品及供施用毒品所用之物品。甲○○並經本院以八十九年度毒聲字
    第六五七五號裁定送觀察、勒戒後，有繼續施用毒品之傾向。
二、案經桃園縣警察局桃園分局報請及內政部警政署航空警察局移送臺灣桃園地方法
    院檢察署檢察官偵查起訴。
    理  由
一、右揭事實，業據被告甲○○於本院審理中坦承不諱（見本院九十年五月十日審判
    筆錄），並有如附表所示之毒品及施用器具扣案可資佐證及桃園縣衛生局八十九
    年八月二十五日、九十年三月九日出具之不法藥物尿液檢定書二紙附卷可稽。又
    被告前因施用毒品案件，經本院裁定送臺灣桃園看守所附設勒戒所觀察、勒戒後
    ，認無繼續施用毒品之傾向，由臺灣桃園地方法院檢察署檢察官於八十八年十月
    十九日以八十八年度毒偵字第五七九號案件為不起訴處分確定，有臺灣桃園地方
    法院檢察署刑案資料查註紀錄表及臺灣桃園地方法院檢察署檢察官八十八年度毒
    偵字第五七九號不起訴處分書在卷可憑。且被告於五年內再犯本件毒品危害防制
    條例第十條之罪，經裁定送觀察、勒戒後，認有繼續施用毒品之傾向，亦有本院
    八十九年度毒聲字第六五七五號裁定書及臺灣桃園看守所附設勒戒處所九十年三
    月十二日桃所澄衛勒字第００二八二號函附之「有繼續施用毒品傾向證明書」一
    份在卷可按，綜上，本件事證明確，被告犯行堪以認定。
二、核被告所為，係犯毒品危害防制條例第十條第二項之施用第二級毒品罪及同條第
    一項之施用第一級毒品罪。被告施用第二級毒品安非他命前後之持有安非他命之
    低度行為及施用第一級毒品海洛因前後之持有海洛因之低度行為，各應為施用之
    高度行為所吸收，均不另論罪。又被告先後多次施用海洛因之犯行，時間緊接，
    犯罪構成要件相同，顯係基於概括犯意反覆為之，應依刑法第五十六條連續犯之
    規定，論以一罪，並加重其刑；再被告所犯上開二罪間，犯意各別，行為互殊，
    應予分論併罰。爰審酌被告前因施用毒品，經觀察、勒戒後，仍不思戒絕，又於
    五年內再犯本件施用毒品犯行，一再戕害己身，原不宜寬縱，惟念其目前於強制
    戒治中，且坦承犯行、悔意甚殷，態度尚稱良好等一切情狀，分別量處如主文所
    示之刑，並定其應執行刑，以資懲儆。
三、扣案之海洛因三包〔驗餘合計淨重三．三六公克（包裝重０．七六公克），純度
    百分之八七．二六，純質淨重二．九三公克〕、海洛因一包（重０．八公克）、
    安非他命二包（毛重各為八．五公克、二．三公克），均係本件查獲之毒品，應
    依毒品危害防制條例第十八條第一項前段之規定宣告沒收銷燬之；扣案之玻璃球
    一支、瓢勺二支、分裝袋十二個、研磨機一台、吸食器二組、分裝袋二個，均係
    供施用毒品犯罪所用之物，且為被告所有，業經被告於本院審理中供明在卷，併
    依刑法第三十八條第一項第二款之規定宣告沒收。至被告於附表編號二所示之時
    間，在桃園縣大溪鎮○○路與大同街口，經警同時查獲被告欲販賣予夏陳良之海
    洛因一包（重一．二公克）（按販賣第一級毒品海洛因部分，另案起訴），與本
    件施用毒品之犯行無關，爰不於本件宣告沒收銷燬，附此敘明。
據上論斷，應依刑事訴訟法第二百九十九條第一項前段，毒品危害防制條例第十條第
一項、第二項、第十八條第一項前段、第二十條第三項前段，刑法第十一條、第五十
六條、第五十一條第五款、第三十八條第一項第二款，判決如主文。
本案經檢察官蔡正雄到庭執行職務。
中      華      民      國    九十      年      五      月    二十四    日
                                臺灣桃園地方法院刑事第六庭
                                      法  官  曾  家  貽
右正本證明與原本無異。
如不服本判決，應於判決送達後十日內向本院提出上訴狀( 應附繕本 )，上訴於
臺灣高等法院。
                                      書記官  陳      珊
中      華      民      國    九十      年      六      月        四    日
附表
┌──┬─────────┬──────────┬───────────┐
│編號│   時  間         │      地 點         │  扣 案 物 品         │
├──┼─────────┼──────────┼───────────┤
│ 一 │八十九年八月十八日│桃園縣桃園市○○路與│安非他命二包（毛重各為│
│    │凌晨二時五十分許  │力行街口            │八．五公克、二．三公克│
│    │                  │                    │）、海洛因三包〔驗餘合│
│    │                  │                    │計淨重三．三六公克（包│
│    │                  │                    │裝重０．七六公克），純│
│    │                  │                    │度百分之八七．二六，純│
│    │                  │                    │質淨重二．九三公克〕、│
│    │                  │                    │玻璃球一支、瓢勺二支、│
│    │                  │        │分裝袋十二個。        │
├──┼─────────┼──────────┼───────────┤
│ 二 │九十年二月二十二日│桃園縣大溪鎮○○路與│被告經警查獲後，隨即帶│
│    │下午一時許        │大同街口            │同警方至桃園市○○○街│
│    │                  │                    │四十三號租屋處起獲研磨│
│    │                  │                    │機一台及之前施用安非他│
│    │                  │                    │命所用之吸食器二組，又│
│    │                  │                    │於同日下午三時三十分許│
│    │                  │                    │，再帶同警方至八德市田│
│    │                  │                    │心仔二十號其女友住處，│
│    │                  │                    │起獲海洛因一包（重０．│
│    │                  │                    │八公克）及分裝袋二個。│
└──┴─────────┴──────────┴───────────┘
附論罪科刑依據之法條：
毒品危害防制條例第十條第一項、第二項：
施用第一級毒品者，處六月以上五年以下有期徒刑。
施用第二級毒品者，處三年以下有期徒刑。


司法院資訊處製作；財團法人民間司法改革基金會備份。
